臺灣高等法院高雄分院刑事裁定　　　　　　　　　　九十一年度毒抗字第一八四號
　　抗　告　人
　　即　被　告　甲○○
　　選任辯護人　徐豐明
右列抗告人因聲請觀察勒戒案件，不服臺灣高雄地方法院中華民國九十一年七月十八
日裁定（九十一年度毒聲字第四一三六號），提起抗告，本院裁定如左：
    主  文
抗告駁回。
    理  由
一、本件抗告意旨略以：抗告人於警察查獲當日所排放之尿液祇有十分之二瓶，送驗
    之尿液竟有八分滿，顯混有他人之尿液，而當天警方帶回採尿者有四百餘人，警
    局人手有限，尿液亦非無混淆之可能，原審逕依高雄市立凱旋醫院之檢驗報告認
    定抗告人有施用毒品，裁定抗告人應送勒戒處所觀察、勒戒，自有違誤，請求重
    新送驗尿液是否混有他人之尿液，或採集抗告人之血液或尿液，與前送驗之抗告
    人尿液，一併送驗比對ＤＮＡ是否相同云云。
二、按犯毒品危害防制條例第十條（即施用第一、二級毒品）之罪者，檢察官應先將
    被告送勒戒處所觀察、勒戒，其期間不得逾一月，毒品危害防制條例第二十條第
    一項定有明文。
三、經查：本件抗告人即被告於民國九十一年三月十六日凌晨四時三十分許向前回溯
    二十四小時內之某時許，在高雄縣市某不詳處所內施用第二級毒品「ＭＤＭＡ」
    ，為警於同年三月十六日凌晨四時三十分許，在高雄市新興區○○○路十一號地
    下室「Ｅ本ＫＰＵＢ」查獲，經警採取其尿液檢驗結果，呈毒品「ＭＤＭＡ」陽
    性反應，有高雄市立凱旋醫院所出具之九十一年四月十日高市凱醫檢字第○○四
    ○九號煙毒尿液檢驗成績書一紙附卷可稽，抗告人有違反毒品危害防制條例第十
    條第二項之施用第二級毒品罪，事證自甚明確。抗告人固迭為辯稱：未曾施用任
    何毒品云云。惟按尿液檢驗結果之正確性受到諸多因素之影響，如檢體簽收、處
    理、分析、文件處理及各檢體驗單位所訂定之CUTOFFVALUE（或閾值）不同等，
    均會影響到最後結果之判讀，目前尿液中煙毒之檢驗方法分述如下：一般實驗室
    接到尿液煙毒檢驗申請時，第一步驟為利用免疫分析法做初步篩檢，如篩檢濃度
    小於CUTOFFVALUE即判讀為陰性反應；如篩檢濃度大於CUTOFFVALUE，則必須進一
    步做確認試驗，確認試驗方法之原理須異於篩檢方法之原理，確認試驗方法目前
    國內常用的方法計有TOXI-LAB（毒物層析法）、GC（氣體色層分析法）、GC/MS
    （氣體層析質譜儀分析法），依各實驗單位設備不同，選用方法而有不同，其精
    密度依次為GC/MS優於GC優於TOXI-LAB；此有高雄醫學大學附設中和紀念醫院八
    十三年六月十四日函覆台灣高雄地方法院八十三年五月九日高仁刑公股字第九六
    八０號函可資參酌。本件抗告人被查獲後採集之尿液，經警送高雄市立凱旋醫院
    以免疫學分析法（TOXI-LAB）及氣相層析質譜儀（GC/MS）分析法交互檢驗，檢
    出被告尿液確含有「ＭＤＭＡ」陽性反應，有上開尿液檢驗成績書一紙及嫌疑人
    尿液對照表各一份附卷可憑。故依前開說明，本件在排除偽陽性反應產生可能之
    情形下，應足認抗告人確曾於九十一年三月十六日凌晨四時三十分許向前回溯二
    十四小時內之某時許，施用第二級毒品「ＭＤＭＡ」一次。抗告人空言否認施用
    毒品云云，自不足採信。本院為求慎重，依抗告人聲請，重新採集其尿液，與前
    開扣案送驗之尿液，送請內政部警政署刑事警察局鑑驗比對二者ＤＮＡ結果，認
    扣案送驗之尿液（編號Ａ）ＤＮＡ與重新採集之尿液（編號Ｂ）ＤＮＡ－ＳＴＲ
    型別相符，該型別在台灣地區中國人分布機率預估為1.26×10  ，亦即二者同為
    一人之比率非常高，至於扣案送驗之尿液是否含有其他人之尿液部分，則無法研
    判，有該局九十一年十一月十四日刑醫字第○九一○二七三七六八號鑑驗書一紙
    在卷為佐，抗告人辯稱扣案送驗之尿液非其所有，有遭混淆云云，顯不可採。其
    施用第二級毒品之犯行洵堪認定。本件事證已明，原審因而依毒品危害防制條例
    第二十條第三項及觀察勒戒處分執行條例第三條第一項規定，裁定將抗告人送勒
    戒處所觀察、勒戒，於法並無不合，本件抗告，並無理由，應予駁回。
四、據上論結，應依刑事訴訟法第四百十二條，裁定如主文。
中    華    民    國      九十一      年      十一      月     十九   日
                              臺灣高等法院高雄分院刑事第八庭
                                  審判長法官  郭雅美
                                        法官  張盛喜
                                        法官  裕斗
右正本證明與原本無異。
不得再抗告。
                                  法院書記官  吳福連
中    華    民    國      九十一      年      十一      月     十九   日
